臺灣高雄地方法院刑事判決　　　　　　　 96年度易字第811號
公　訴　人　臺灣高雄地方法院檢察署檢察官
被　　　告　乙○○
被　　　告　丙○○
被　　　告　己○○
　　　　　　　　　　（另案於台灣高雄第二監獄執行中）
上列被告因竊盜案件，經檢察官提起公訴（96年度偵字第851 、
1595、1752號），嗣因被告就被訴事實為有罪之陳述，本院並聽
取當事人之意見後，改依簡式審判程序進行，判決如下：
    主  文
乙○○犯攜帶兇器竊盜罪，處有期徒刑柒月，扣案附表所列工具
均沒收；又共同犯竊盜罪，處有期徒刑肆月；又犯結夥三人竊盜
罪，處有期徒刑捌月。應執行有期徒刑壹年肆月，扣案附表所列
工具均沒收。
丙○○犯結夥三人竊盜罪，累犯，處有期徒刑柒月。
己○○犯結夥三人竊盜罪，累犯，處有期徒刑捌月。
    事  實
一、乙○○於民國95年12月28日上午5 時30分許，騎乘車牌號碼
    XLX-097 號機車，行經高雄縣大寮鄉○○村○○路○○道路
    旁辛○○原所經營之「仟育幼稚園」（目前已無營業），見
    四下無人且該幼稚園之後門已損壞，竟意圖為自己不法所有
    ，持其所有對於人之生命、身體、安全具有危險性可供凶器
    使用之附表所示工具，剪取該幼稚園內之電線一小截【價值
    新台幣（下同）5 元】，迨竊盜得逞欲離去之際，適為巡邏
    員警察覺其形跡可疑，經上前盤查並扣得附表所示工具及該
    電線1 小截（電線業經辛○○領回），而悉上情。
二、乙○○另與丁○○○（俟傳喚到案後，另行審結）共同基於
    意圖為自己不法所有之竊盜犯意聯絡，於96年1 月7 日凌晨
    3 時許，其與丁○○○共乘上揭機車，至高雄縣鳥松鄉○○
    路122-2 號前，見戊○○所經營泓錕廣告企業公司所有之廣
    告看板白鐵架2 塊置於該處且無人看管，其與丁○○○即予
    以徒手搬走竊取。嗣於同日上午11時許，其與丁○○○共乘
    上揭機車載運前開竊得之白鐵架2 塊（價值共計5000元），
    於前往變賣途中，行經高雄縣大寮鄉○○路與三隆路口，因
    形跡可疑遭警盤查，並扣得前揭白鐵架2 塊（業經戊○○領
    回），而悉上情。
三、乙○○復與丙○○（前因施用毒品案件，經本院以89年度訴
    字第1306號判處有期徒刑8 月確定，再因毒品案件，經本院
    以90年度易字第1810號判處有期徒刑5 月確定，前揭2 罪接
    續執行，於91年7 月11日縮短刑期假釋出監，於91年7 月30
    日假釋期滿未經撤銷視為執行完畢）、己○○（前於民國94
    年間因違反毒品危害防制條例案件，經本院以94年度簡字第
    2813號判決判處有期徒刑4 月確定，於94 年10 月6 日易科
    罰金執行完畢）共同基於意圖為自己不法所有之犯意聯絡，
    先於95年12月17日上午11時45分許，3 人共乘前揭車號XLX-
    097 號機車，至高雄縣大寮鄉○○村○○路601 巷116-1 號
    庚○○所經營之「明洲企業社」，乘假日無人上班之際，推
    由己○○下車走至前揭工廠大門外圍牆邊出入口處，以塑膠
    袋裝盛放於此處地上為「明洲企業社」所有之白鐵屑，共同
    竊取該白鐵屑得手後，3 人旋持往高雄縣大寮鄉○○村○○
    街24號「詮盛企業行」，由丙○○、己○○將該白鐵屑以新
    台幣（下同）500 元之代價，售予該企業行不知情之會計林
    幸蓉，得款後朋分花用。而乙○○於同日騎乘前揭機車搭載
    丙○○返家後，復與己○○於同日中午12時許及同日下午不
    詳時間，共乘前揭機車再至上開「明洲企業社」，以上開之
    同一手法，接續4 次竊取「明洲企業社」所有之白鐵屑，並
    將該竊得之白鐵屑持至高雄縣大寮鄉○○村○○街306 之12
    號，以每公斤60元之代價，售予不知情之李天生後，得款36
    00元，由乙○○、己○○、丙○○3 人朋分花用殆盡。嗣於
    95年12月18日上午8 時許，該「明洲企業社」負責人庚○○
    前往上班時，發現放置在工廠門口外圍牆邊之盛裝於鐵桶內
    之白鐵屑遭竊，遂調閱監視錄影帶並報警處理，而循線查知
    上情。
四、案經高雄縣政府警察局林園分局報告台灣高雄地方法院檢察
    署檢察官偵查起訴。
    理  由
壹、程序方面：
    按本件被告乙○○、丙○○、己○○所犯係死刑、無期徒刑
    、最輕本刑為3 年以上有期徒刑以外之罪，其於準備程序就
    前揭被訴事實為有罪之陳述，經受命法官告知簡式審判程序
    之旨，並聽取其與公訴人之意見後，本院認無不得或不宜改
    依簡式審判程序進行之處，爰依刑事訴訟法第273 條之1 第
    1 項、第284 條之1 ，裁定本件由受命法官獨任進行簡式審
    判程序，合先敘明。
貳、實體方面：
一、上揭犯罪事實業據被告乙○○、丙○○、己○○於本院審理
    時坦承不諱；事實欄所列犯罪事實一之部分，核與被害人辛○○所指述之失竊情節相符，且有被害人辛○○領回前揭遭
    竊電線所立具之贓物認領保管單、查獲現場照片6 張附卷可
    稽，且有附表所列行竊工具扣案可證；事實欄所列犯罪事實
    二之部分，核與被害人戊○○所指述之失竊情節、共犯丁○○○於警詢所指述與被告乙○○共同下手行竊情節均相符，
    且有被害人戊○○領回前揭遭竊白鐵架2 塊所立具之贓物認
    領保管單、查獲現場照片4 張附卷可稽；事實欄所列犯罪事
    實三之部分，核與被害人庚○○所指述之失竊情節、證人李
    天生、林幸蓉所為收購前揭白鐵屑之證述均相符，且有被害
    人庚○○領回前揭遭竊白鐵屑200 斤所立具之贓物認領保管
    單、監視錄影畫面翻拍照片4 張附卷可稽。本案事證明確，
    被告乙○○所為事實欄所列犯罪事實一、二、三之犯行，被
    告丙○○、己○○所為事實欄所列犯罪事實三之犯行，均堪
    認定。
二、查附表所列工具，既能將事實欄所列犯罪事實一之電線剪斷
    ，可見該等工具若持以行兇，客觀上足以對人生命、身體、
    安全構成危險性，係屬兇器無訛，是核被告乙○○就事實欄
    所列犯罪事實一所為，係犯刑法第321 條第1 項第3 款攜帶
    兇器加重竊盜罪。又被告乙○○就事實欄所列犯罪事實二所
    為，係犯刑法第320 條第1 項普通竊盜罪。被告乙○○、丙○○、己○○就事實欄所列犯罪事實三所為，則係犯刑法第
    32 1條第1 項第4 款結夥三人加重竊盜罪。被告乙○○、己○○於事實欄所列犯罪事實三之時地，分多次搬運竊取庚○○所經營「明洲企業社」之白鐵屑，均係出於同一竊盜犯意
    ，該竊盜行為於密切接近之時間、同一地點實施，應視為數
    個舉動之接續施行，均屬接續犯，均為包括一罪，就此部分
    犯行均應論以一罪。另被告乙○○分別為事實欄所列犯罪事
    實一、二、三竊盜犯行時間，該三次犯行均間隔10日以上，
    犯罪地點亦不同，顯非基於同一竊盜犯意下之接續行為，均
    應予分論併罰。被告乙○○與丁○○○就事實欄所列犯罪事
    實二部分；被告乙○○、被告丙○○與被告己○○就事實欄
    所列犯罪事實三部分，分別有犯意聯絡及行為分擔，均應論
    以共同正犯。又被告丙○○、己○○分別有事實欄所列前揭
    犯罪前科紀錄，各有台灣高等法院被告前案紀錄表可稽，被
    告丙○○、己○○均受有期徒刑執行完畢，五年以內故意再
    犯本件有期徒刑以上之罪，均為累犯，均應加重其刑。
三、爰審酌被告乙○○、丙○○、己○○均不思以己力獲取所需
    ，任意竊取他人財物，造成他人財產上損害，自屬可議，且
    被告乙○○所犯竊盜案件數較被告丙○○、己○○為多，及
    被告乙○○、己○○於事實欄所列犯罪事實三之犯行中，接
    續多次至前揭「明洲企業社」竊取白鐵屑，所犯情節較被告
    丙○○為重，惟念及被告三人犯後均坦承犯行，態度並非不
    良，且所竊取之上開財物，分別經被害人領回，有前揭贓物
    認領保管單可稽，所生損害業已減輕等一切情狀，分別量處
    如主文所示之刑，並就被告乙○○部分，斟酌事實欄所列犯
    罪事實一、二、三所示遭竊財物之價值，爰依刑法第51條第
    5 款之規定，酌情定其應執行之刑，以資懲儆。另於事實欄
    所列犯罪事實一所扣案之附表所列工具，係被告乙○○所有
    ，供其犯加重竊盜罪所用之物，業據被告乙○○供明在卷，
    應依刑法第38條第1 項第2 款規定宣告沒收。
據上論斷，應依刑事訴訟法第273條之1第1項、第284條之1、第
299 條第1 項前段，刑法第28條、第320 條第1 項、第321 條第
1 項第3 、4 款、第47條第1 項、第38條第1 項第2 款、第51條
第5款，刑法施行法第1條之1 ，判決如主文。
本案經檢察官甲○○到庭執行職務。
中　　華　　民　　國　　96　　年　　3 　　月　　23　　日
                  刑事第三庭    法　官  郭瓊徽
以上正本證明與原本無異。
如不服本判決，應於收受送達後10日內向本院提出上訴書狀。
中　　華　　民　　國　　96　　年　　3 　　月　　26　　日
 　　　　　　　　　　　　       書記官  陳瓊芳
附錄
刑法第320條第1項
  意圖為自己或第三人不法之所有，而竊取他人之動產者，為竊
  盜罪，處5 年以下有期徒刑、拘役或500元以下罰金。
中華民國刑法第321條第1項
（加重竊盜罪）
犯竊盜罪而有左列情形之一者，處6月以上、5年以下有期徒刑：
一、於夜間侵入住宅或有人居住之建築物、船艦或隱匿其內而犯
　　之者。
二、毀越門扇、牆垣或其他安全設備而犯之者。
三、攜帶兇器而犯之者。
四、結夥三人以上而犯之者。
五、乘火災、水災或其他災害之際而犯之者。
六、在車站或埠頭而犯之者。
附表
┌──┬─────────────────────┐
│編號│扣押物品項目                              │
├──┼─────────────────────┤
│1   │老虎鉗1 支                                │
├──┼─────────────────────┤
│2   │螺絲起子1支                               │
├──┼─────────────────────┤
│3   │活動板手1支                               │
└──┴─────────────────────┘
